src/dictionaries/en_US.aff
SET UTF-8
# Hindi Spellcheking Dictionary in Hunspell format - SPELLCHECKERVERSION
# Last Update by ShreeDevi Kumar on SPELLCHECKERDATE
# Files available from http://github.com/Shreeshrii/hindi-hunspell
#
TRY ़ािीुूृॅेैॉोौ्ज़य़ँंःअआइईउऊऋएऐऑओऔकखगघङचछजझञटठडढणतथदधनपफबभमयरऱलवशषसह
KEY इई|उऊ|आऑऒओऔॵ|ऄऍऎएऐ|िी|ुू|ॅॆेै|ाॉॊोौॏ|डङ|धघ|मभय|बव|ंँ
MAXNGRAMSUGS 10
MAXDIFF 5

# convert internally for checking spelling
ICONV 2
ICONV । .
ICONV ॥ .

MAP 1
MAP लळ


# offer replacement as suggestion
REP 99
REP ि ी
REP ी ि
REP ु ू
REP ू ु
REP ो ौ
REP ौ ो
REP ॉं ाँ
REP ॅं ँ
REP ाॅ ॉ
REP अॉ ऑ
REP अॅ ॲ
REP ये$ ए
REP या$ आ
REP यी$ ई
REP : ः
REP क़ क़
REP ख़ ख़
REP ग़ ग़
REP ज़ ज़
REP ड़ ड़
REP ढ़ ढ़
REP फ़ फ़
REP य़ य़
REP ऴ ऴ
REP ऩ ऩ
REP ऱ ऱ
REP क़ क
REP ख़ ख
REP ग़ ग
REP ज़ ज
REP ड़ ड
REP ढ़ ढ
REP फ़ फ
REP य़ य
REP क़ क
REP ख़ ख
REP ग़ ग
REP ड़ ड
REP ढ़ ढ
REP ज़ ज
REP फ़ फ
REP ऴ ळ
REP ऩ न
REP ऱ र
REP क क़
REP ख ख़
REP ग ग़
REP ड ड़
REP ढ ढ़
REP ज ज़
REP फ फ़
REP र् र
REP र्‍ र्
REP श ष
REP ष श
REP म् ं
REP ं म्
REP ंम म्म
REP ंम न्म
REP ंन न्न
REP न्क ंक
REP न्ख ंख
REP न्ग ंग
REP न्घ ंघ
REP न्च ंच
REP न्छ ंछ
REP न्ज ंज
REP न्झ ंझ
REP न्ट ण्ट
REP न्ठ ण्ठ
REP न्ड ण्ड
REP न्ढ ण्ढ
REP ंट ण्ट
REP ंठ ण्ठ
REP ंड ण्ड
REP ंढ ण्ढ
REP ंत न्त
REP ंथ न्थ
REP ंद न्द
REP ंध न्ध
REP ङ्क ंक
REP ङ्ख ंख
REP ङ्ग ंग
REP ङ्घ ंघ
REP ञ्च ंच
REP ञ्छ ंछ
REP ञ्ज ंज
REP ञ्झ ंझ
REP ण्ट ंट
REP ण्ठ ंठ
REP ण्ड ंड
REP ण्ढ ंढ
REP न्त ंत
REP न्थ ंथ
REP न्द ंद
REP न्ध ंध
REP ध्द द्ध
REP ग्य ज्ञ
REP रि ऋ

BREAK 4
BREAK _
BREAK -
BREAK ˆ-
BREAK -$

WORDCHARS ०१२३४५६७८९।-.,॥‰§%°0123456789–'

# hi-verb1.dic - verb forms for o-kaaraanta kriyaa-pada
SFX 1 Y 18
SFX 1 0 कर .
SFX 1 0 ना .
SFX 1 0 ने .
SFX 1 0 ता .
SFX 1 0 ती .
SFX 1 0 ते .
SFX 1 0 ए .
SFX 1 0 एगा .
SFX 1 0 एगी .
SFX 1 0 एँगे .
SFX 1 0 इए .
SFX 1 0 इएगा .
SFX 1 0 इएगी .
SFX 1 0 इएँगी .
SFX 1 0 ऊँ .
SFX 1 0 ऊँगा .
SFX 1 0 ऊँगी .
SFX 1 0 या [^हो]


# hi-verb2.dic - verb forms for o-kaaraanta kriyaa-pada
SFX 2 Y 2
SFX 2 0 /1 .
SFX 2 ो ुला/7 [^हप]ो


# hi-verb3.dic - verb forms for ii-kaaranta kriyaa-pada eg  पी, जी, सी
SFX 3 Y 16
SFX 3 0 कर .
SFX 3 0 ना .
SFX 3 0 ने .
SFX 3 0 ता .
SFX 3 0 ती .
SFX 3 0 ते .
SFX 3 ी िए ी
SFX 3 ी िएगा ी
SFX 3 ी िएगी ी
SFX 3 ी िएँगे ी
SFX 3 ी िऊँ ी
SFX 3 ी िऊँगा ी
SFX 3 ी िऊँगी ी
SFX 3 ी िआ ी
SFX 3 ी िला/7 ी
SFX 3 ी िलवा/7 ी


#  verb forms for u-kaaranta kriyaa-pada
SFX 4 Y 14
SFX 4 0 कर .
SFX 4 0 ना .
SFX 4 0 ने .
SFX 4 0 ता .
SFX 4 0 ती .
SFX 4 0 ते .
SFX 4 ू ुएगा ू
SFX 4 ू ुएगी ू
SFX 4 ू ुएँगे ू
SFX 4 ू ुऊँगा ू
SFX 4 ू ुऊँगी ू
SFX 4 ू ुऊँ ू
SFX 4 ू ुला/7 [^च]ू
SFX 4 ू ुलवा/7 [^च]ू



# hi-verb5.dic - verb forms for e-kaaranta kriyaa-pada eg. ले, दे, खे?
SFX 5 Y 15
SFX 5 0 कर .
SFX 5 0 ना .
SFX 5 0 ने .
SFX 5 0 ता .
SFX 5 0 ती .
SFX 5 0 ते .
SFX 5 े ीजिए े
SFX 5 0 गा .
SFX 5 0 गी .
SFX 5 0 ँगे .
SFX 5 0 ऊँ .
SFX 5 0 ऊँगा .
SFX 5 0 ऊँगी .
SFX 5 े िला/7 [^ल]े
SFX 5 े िलवा/7 [^ल]े


# hi-verb6.dic - irregular past participles - जाना, करना, मरना, होना, देना, लेना
SFX 6 Y 20
SFX 6 ेना िया ेना
SFX 6 ेना िए ेना
SFX 6 ेना ी ेना
SFX 6 ेना ीं ेना
SFX 6 ोना ुआ होना
SFX 6 ोना ुए होना
SFX 6 ोना ुई होना
SFX 6 ोना ुईं होना
SFX 6 जाना गया जाना
SFX 6 जाना गए जाना
SFX 6 जाना गई जाना
SFX 6 जाना गईं जाना
SFX 6 रना िया करना
SFX 6 रना िए करना
SFX 6 रना ी करना
SFX 6 रना ीं करना
SFX 6 रना ुआ मरना
SFX 6 रना ुए मरना
SFX 6 रना ुई मरना
SFX 6 रना ुईं मरना

# hi-verb7.dic - verb forms for aa-kaaranta kriyaa-pada -
SFX 7 Y 24
SFX 7 0 इयो .
SFX 7 0 वे .
SFX 7 0 ई .
SFX 7 0 कर .
SFX 7 0 ना .
SFX 7 0 ने .
SFX 7 0 ता .
SFX 7 0 ती .
SFX 7 0 ते .
SFX 7 0 ए .
SFX 7 0 एगा .
SFX 7 0 एगी .
SFX 7 0 एँगीं .
SFX 7 0 एँगे .
SFX 7 0 ऊँ .
SFX 7 0 ऊँगा .
SFX 7 0 ऊँगी .
SFX 7 0 ऊँगीं .
SFX 7 0 इए .
SFX 7 0 इएगा .
SFX 7 0 इएगी .
SFX 7 0 ओ .
SFX 7 0 ओगे .
SFX 7 0 ओगी .


# verb forms for a-kaaranta kriyaa-pada
SFX 8 Y 27
SFX 8 0 ियो .
SFX 8 0 ो .
SFX 8 0 ोगे .
SFX 8 0 ोगी .
SFX 8 0 े .
SFX 8 0 ेगी .
SFX 8 0 ेगा .
SFX 8 0 ें .
SFX 8 0 ेंगे .
SFX 8 0 ेंगें .
SFX 8 0 ेंगी .
SFX 8 0 ेंगीं .
SFX 8 0 ूँ .
SFX 8 0 ूँगी .
SFX 8 0 ूँगा .
SFX 8 0 ी .
SFX 8 0 ीं .
SFX 8 0 िए .
SFX 8 0 िएगी .
SFX 8 0 िएगा .
SFX 8 0 ने .
SFX 8 0 ना .
SFX 8 0 ते .
SFX 8 0 ती .
SFX 8 0 तीं .
SFX 8 0 ता .
SFX 8 0 कर [^कर]

# hi-verb9.dic - a-kaaranta - खटखट to खटखटाना - अनुकरणात्मक क्रिया
SFX 9 Y 2
SFX 9 0 ा/7 .
SFX 9 0 ाहट .

#NOUNS etc

#change aa maatraa to ीं maatraa
SFX A Y 1
SFX A ा ीं ा

#change aa maatraa to o maatraa
SFX B Y 1
SFX B ा ो ा

#change aa maatraa to e maatraa
SFX C Y 1
SFX C ा े ा

# add e maatraa
SFX D Y 1
SFX D 0 े .

# add ii maatraa
SFX E Y 1
SFX E 0 ी .

# add aa maatraa
SFX F Y 1
SFX F 0 ा .

#change aa maatraa to ii maatraa
SFX G Y 1
SFX G ा ी ा

# numbers
SFX H Y 3
SFX H 0 वाँ .
SFX H 0 वीं .
SFX H 0 वें .

# hi-noun8b eg. अँगरखा/32
SFX I Y 2
SFX I ा े ा
SFX I ा ों ा

# hi-noun8 eg. आत्मा/33
SFX J Y 2
SFX J 0 एँ .
SFX J 0 ओं .

# hi-noun8c eg. चाचा/34
SFX K Y 1
SFX K 0 ओं ा

# hi-noun6 eg. अटकल/35
SFX L Y 2
SFX L 0 ें .
SFX L 0 ों .

# hi-noun5 eg. अंग/16, अंगरेज/16
SFX M Y 1
SFX M 0 ों .

# hi-noun4 eg. कली/17
SFX N Y 2
SFX N ी ियाँ ी
SFX N ी िओं ी

# hi-noun4a eg. भाई/38, धोबी/38
SFX O Y 3
SFX O ी िओं ी
SFX O ई इओं ई
SFX O ई इयाँ ई

# hi-noun3 eg. जाति/39
SFX P Y 2
SFX P ि ियाँ ि
SFX P ि िओं ि

# hi-noun3a eg. मुनि/40
SFX Q Y 1
SFX Q ि िओं ि

# hi-noun2 eg. बहू/41, वस्तु/41, गौ/41
SFX R Y 3
SFX R ू ुओं ू
SFX R ु ुओं ु
SFX R 0 ओं ौ

# hi-noun8a eg. गुड़िया/42
SFX S Y 2
SFX S 0 ँ ा
SFX S 0 ओं ा

SFX T Y 1
SFX T 0 ता .
SFX U Y 1
SFX U 0 दाता .
SFX V Y 1
SFX V 0 कर्ता .

SFX W Y 10
SFX W ा ाओं ा
SFX W ा ाजनक ा
SFX W ा ात्मक ा
SFX W ा ापूर्ण ा
SFX W ा ापूर्वक ा
SFX W ा ाशीलता ा
SFX W ा ाहीन ा
SFX W ा ाहीनतः ा
SFX W ा ाहीनता ा
SFX W ा ित ा


# तेरा, हमारी, तुम्हारा
SFX X Y 3
SFX X हम हमारा/26,30 हम
SFX X तुम तुम्हारा/26,30 तुम
SFX X तू तेरा/26,30 तू

# वह
SFX Y Y 4
SFX Y 0 ी .
SFX Y 0 ीं .
SFX Y ह े ह
SFX Y 0 ाँ .

# उन्हें
SFX Z Y 2
SFX Z 0 ्हें .
SFX Z 0 ्हीं .

#  उन्होंने
SFX z Y 1
SFX z 0 ्होंने .

# as per http://hi.wikipedia.org/wiki/मानक_हिंदी_वर्तनी

#2.12_.वाला (misc3)
SFX y Y 2
SFX y 0 वाला .
SFX y 0 वाले .
SFX x Y 2
SFX x 0 वाली .
SFX x 0 वालियाँ .

# kis - is, us, jis - various forms, ignore for सब
SFX w Y 13
SFX w स तने स
SFX w 0 े [^ब]
SFX w 0 ी [^ब]
SFX w 0 ने .
SFX w 0 से .
SFX w 0 पर .
SFX w 0 पे .
SFX w 0 का .
SFX w 0 के .
SFX w 0 की .
SFX w 0 को .
SFX w 0 में .
SFX w 0 लिए [^ब]

# as per http://hi.wikipedia.org/wiki/मानक_हिंदी_वर्तनी

#2.2 (misc2)
SFX v Y 1
SFX v 0 ने .

# as per http://hi.wikipedia.org/wiki/मानक_हिंदी_वर्तनी

#2.2 (misc2)
SFX u Y 8
SFX u 0 से .
SFX u 0 को .
SFX u 0 पर .
SFX u 0 पे .
SFX u 0 के [^म]
SFX u 0 की [^म]
SFX u 0 में .
SFX u 0 का [^म]

# as per http://hi.wikipedia.org/wiki/मानक_हिंदी_वर्तनी

#2.4.2  (misc2)
SFX t Y 4
SFX t 0 -सा .
SFX t 0 -से .
SFX t 0 -जैसा .
SFX t 0 -जैसे .

# eg: add ता
SFX s Y 1
SFX s 0 ता .

# eg: सुन्दर to सुन्दरतर, सुन्दरतम, सुन्दरता  (misc1)
SFX r Y 3
SFX r 0 तर .
SFX r 0 तम .
SFX r 0 ता [^अधुना]

# eg: add सूचक
SFX q Y 1
SFX q 0 सूचक .

# following rules are used only for example forms (misc9)
SFX p Y 20
SFX p 0 नगर .
SFX p 0 गंज .
SFX p 0 गिरि .
SFX p 0 ताल .
SFX p 0 पुर .
SFX p 0 पुरी .
SFX p 0 क्षेत्र .
SFX p 0 झील .
SFX p 0 कुंज .
SFX p 0 मार्ग .
SFX p 0 खेत .
SFX p 0 पुरम .
SFX p 0 टाउन .
SFX p 0 पुरा .
SFX p 0 वाड़ी .
SFX p 0 घाटी .
SFX p 0 घाट .
SFX p 0 खंड .
SFX p 0 गढ़ .
SFX p 0 पहाड़ी .

SFX o Y 28
SFX o 0 किशोर .
SFX o 0 कुमार .
SFX o 0 जीत .
SFX o 0 वीर .
SFX o 0 नाथ .
SFX o 0 दास .
SFX o 0 प्रीत .
SFX o 0 सिंह .
SFX o 0 गुप्त .
SFX o 0 कान्त .
SFX o 0 राज .
SFX o 0 रंजन .
SFX o 0 मोहन .
SFX o 0 रतन .
SFX o 0 प्रताप .
SFX o 0 पाल .
SFX o 0 चन्द्र .
SFX o 0 किरण .
SFX o 0 जी .
SFX o 0 लाल .
SFX o 0 नन्द .
SFX o 0 दीप .
SFX o 0 नारायण .
SFX o 0 राम .
SFX o 0 शंकर .
SFX o 0 दयाल .
SFX o 0 दीन .
SFX o 0 विजय .

SFX 0 Y 3
SFX 0 0 ी .
SFX 0 0 िनी .
SFX 0 0 ियों .

#PREFIXES
PFX a Y 4
PFX a अ मुख्या अ
PFX a अ प्रधाना अ
PFX a अ महा अ
PFX a अ उपा अ

#
PFX b Y 4
PFX b 0 मुख्य .
PFX b 0 प्रधान .
PFX b 0 महा .
PFX b 0 उप .

#
PFX c Y 4
PFX c आ मुख्या आ
PFX c आ प्रधाना आ
PFX c आ महा आ
PFX c आ उपा आ
